【裁判字號】    92,易,2312
【裁判日期】    921030
【裁判案由】    恐嚇等
【裁判全文】
臺灣臺中地方法院刑事判決                        九十二年度易字第二三一二號
    公  訴  人  臺灣臺中地方法院檢察署檢察官
    被      告  乙○○
                丁○○
右列被告因恐嚇等案件，經檢察官提起公訴（九十二年度偵字第五九三一號），本院
判決如左：
    主  文
乙○○、丁○○被訴共同毀損部分公訴不受理。
丁○○其餘被訴恐嚇部分無罪。
    理  由
一、本件公訴意旨略以：被告丁○○因其妹妹陳宜臻與告訴人己○○、甲○○夫妻，
    生意上發生糾紛，竟夥同被告乙○○，及不知姓名年籍之人約七、八人左右，分
    持棒球棒、拐扙鎖（未據扣案），於民國九十一年十二月二十四日二時許，至臺
    中市○區○○街八十四號，由被告丁○○帶頭欲傷害告訴人己○○，告訴人己○○發覺逃逸，被告丁○○等人仍尾隨追打，幸經告訴人己○○逃離現場未遭毒手
    。被告丁○○與乙○○等人，仍不罷休，遂基於毀損之犯意聯絡，由彼等分持棒
    球棒、拐杖鎖等，先後將告訴人己○○在臺中市○區○○街八十四號之服飾店及
    位於同區○○街與公園路口之攤位，將內部之設備及服飾搗毀。被告丁○○另向
    告訴人甲○○出言恫稱：叫「阿保」（即告訴人）出門要穿防彈衣，店不要再開
    等語，致使告訴人己○○、甲○○夫婦二人心生畏懼無法再營業等詞。
二、按第三百五十二條、第三百五十四條至第三百五十六條之罪，須告訴乃論。告訴
    乃論之罪，告訴人於第一審辯論終結前，得撤回其告訴。告訴乃論之罪，對於共
    犯之一人告訴或撤回告訴者，其效力及於其他共犯。但刑法第二百三十九條之罪
    ，對於配偶撤回告訴者，其效力不及於相姦人。案件有左列情形之一者，應諭知
    不受理之判決：三告訴或請求乃論之罪，未經告訴、請求或其告訴、請求經撤回
    或已逾告訴期間者。刑法第三百五十七條、刑事訴訟法第二百三十八條第一項、
    第二百三十九條、第三百零三條第三款分別定有明文。本件公訴意旨丙○被告丁○○及乙○○二人共同涉犯刑法第三百五十四條毀損罪嫌，而被告乙○○部分業
    經與告訴人己○○成立和解，並經告訴人己○○撤回告訴在案，此有和解書及撤
    回告訴狀各一份附卷可稽，是依上揭規定，告訴人己○○對於被告乙○○一人撤
    回毀損告訴之效力及於共犯即被告丁○○，故本院依法應就被告丁○○及乙○○
    二人涉犯共同毀損罪嫌部分均諭知不受理之判決。
三、次按，犯罪事實應依證據認定之，無證據不得推定犯罪事實；又不能證明被告犯
    罪者，應諭知無罪之判決。刑事訴訟法第一百五十四條第二項、三百零一條第一
    項分別定有明文；本件訊據被告丁○○矢口否認有為上揭恐嚇之犯行，且堅稱：
    當天伊雖有在現場，但係因伊妹妹在告訴人己○○隔壁作生意故常至該處，伊並
    未有如告訴人己○○及甲○○所稱恐嚇告訴人甲○○及毀損告訴人己○○店面之
    行為，應係告訴人己○○、甲○○認錯人，伊到現場時，告訴人的店面已遭人砸
    毀，且證人戊○○是告訴人二人的員工，伊原先不認識該人，但他事後告知伊其
    係受告訴人己○○教唆而作證等情，經查：
（一）、證人戊○○在本院審理時證稱：伊當時為告訴人己○○之員工，當天淩晨時
        伊在中華路處看攤位，伊當時上完廁所後，即看到店面被砸毀，伊根本不知
        道何人砸毀店面，是告訴人己○○要伊至警局時作證指認被告二人，但伊並
        未看過被告丁○○等語，此項證詞顯與證人戊○○在警訊及檢察官訊問時所
        為其親眼看到被告丁○○毀損告訴人店面，及對告訴人己○○口出：叫「阿
        保」（即告訴人己○○）出門要穿防彈衣，店不要再開等恐嚇之詞之證言內
        容前後不一致，況證人戊○○在檢察官九十二年七月二十五日訊問時已改證
        稱：當初拿棍棒追打告訴人己○○及口出恐嚇之人，伊覺得很像被告丁○○
        但亦不太確定，因為事隔已久，除了被告丁○○外，另一人看起來蠻像被告
        乙○○等語，足見證人戊○○之證言已有瑕疪且動搖而不可信，故已難作為
        有利或不利於被告之認定，合先敘明。
（二）、告訴人己○○雖在警訊及檢察官訊問指訴被告丁○○在當場確有與其餘七、
        八人追打他，並對他口出恐嚇之詞，但核與告訴人己○○在本院審理時指稱
        ：伊前與被告丁○○之妹妹陳宜榛因購買袋子之事有過爭執，當時伊告訴陳
        宜榛稱要他家中的男人來與伊談，被告丁○○可能認為伊在對其挑釁，當天
        伊看到被告丁○○開部銀色賓士轎車，自伊店家經，即表示其帶人來了，並
        告訴該等人稱伊店家是何戶，伊有看到被告丁○○，嗣即看到六、七個人持
        棒球棍欲追打伊，但因伊躲起來故未被追到，之後該等人就砸了伊的店，伊
        未看到被告乙○○來砸伊的店等詞，已屬相左不一致，且與其妻即告訴人甲○○到院所證稱：被告二人確有砸伊的店，另外有八、九名年輕人分持棒球
        棍及拐杖鎖砸伊先生（即告訴人己○○）在騎樓的攤位處，嗣即自後追打伊
        先生，被告丁○○告訴伊稱要伊先生出門小心一點，要伊的店不要開了等詞
        ，亦非相同，顯見告訴人二人之指訴內容已有瑕疪，雖全非不可採信，但無
        法遽以告訴人二人之唯一指訴，在無其他積極證據證明犯罪之情形下，即認
        定被告二人構成上開犯罪，另同案被告乙○○在警訊、檢察官訊問及本院審
        理時均一致堅稱其當天載被告丁○○至中華路欲吃宵夜，但因路上塞車，被
        告丁○○有下車幾分鐘去找停車位，伊並未下車等語，但陳明其係應被告丁○○之要求至警局作證，之後其亦成為被告，嗣與告訴人達成和解，是想說
        自認倒楣等情，則被告乙○○既自認其未參與上揭何犯行，其何以須與告訴
        人成立何和解事宜，此雖有違常情，但綜上，本件並無積極證據證明被告丁○○有對告訴人為上開公訴人所指之出言恐嚇之犯行，是揆諸上開說明，公
        訴人所指被告丁○○涉犯刑法第三百零五條之恐嚇罪嫌，即屬無法證明，依
        法應諭知無罪之判決。
據上論斷，應依刑事訴訟法第三百零一條第一項，判決如主文。
中    華    民    國      九十二      年       十      月     三十      日
                                臺灣臺中地方法院刑事第九庭
                                    審判長法  官  曾 佩 琦
                                          法  官  陳 思 成
                                          法  官  楊 曉 惠
右正本證明與原本無異。
如不服本判決，應於判決送達後十日內向本院提出上訴狀，上訴於臺灣高等法院臺中
分院( 須附繕本 )。
                                          書記官
中    華    民    國      九十二      年       十      月     三十一    日


司法院資訊處製作；財團法人民間司法改革基金會備份。
